臺灣高等法院刑事判決
110年度上訴字第3221號
上  訴  人  
即  被  告  段學彣


上列上訴人即被告因詐欺案件，不服臺灣基隆地方法院110年度
訴字第240號，中華民國110年9月24日第一審判決（起訴案號：
臺灣基隆地方檢察署110年度偵緝字第144號、第145號、110年度
少連偵緝字第2號、第3號、第4號），提起上訴，本院判決如下
：
    主  文
原判決關於附表二編號1、9、11、12之罪刑（含沒收）暨就有期
徒刑定應執行刑部分撤銷。
戊○○以網際網路對公眾散布而犯詐欺取財罪，處有期徒刑壹年。
又以網際網路對公眾散布而犯詐欺取財罪，處有期徒刑柒月；未
扣案之犯罪所得新臺幣捌仟元沒收，於全部或一部不能沒收或不
宜執行沒收時，追徵其價額。又以網際網路對公眾散布而犯詐欺
取財罪，處有期徒刑陸月。又以網際網路對公眾散布而犯詐欺取
財罪，處有期徒刑陸月。
其餘上訴駁回。
第二項撤銷改判部分與上訴駁回部分所處之有期徒刑，不得易服
社會勞動之有期徒刑部分，應執行有期徒刑壹年拾月；得易服社
會勞動之有期徒刑部分，應執行有期徒刑拾月。
    事  實
一、戊○○明知其並無二手機車、機車零件、手機等商品可供販賣
    且亦無履約之真意，竟因缺錢花用，意圖為自己不法之所有，
    基於詐欺取財或以網際網路對公眾散布而詐欺取財之犯意，
    分別為下列犯行：
  ㈠於附表一編號1所示之時間、方法，對丙○○施以詐術，致渠陷
    於錯誤，依指示將附表一編號1所示之交易款項匯至其向少年
    盧○培（民國00年0月生，真實姓名年籍詳卷，另由警方移送
    臺灣基隆地方法院少年法庭）借用其父盧○九之凱基商業銀
    行帳號000-00000000000000號帳戶及向林少燁（業經臺灣基
    隆地方檢察署檢察官為不起訴處分）借用其配偶林倢伃之中
    國信託銀行帳號000-000000000000帳戶，嗣丙○○未收到購買
    之商品，始悉受騙。
  ㈡於附表一編號2至4所示之時間、方法，分別對甲○○、壬○○、
    辰○○施以詐術，致渠等均陷於錯誤，依指示將附表一編號2
    至4所示之交易款項匯至其向少年陳○騫（92年11月生，真實
    姓名年籍詳卷，另由警方移送臺灣基隆地方法院少年法庭）
    借用之華南銀行帳號000-000000000000號帳戶，嗣甲○○、壬○○、辰○○均未收到購買之商品，始悉受騙。
  ㈢於附表一編號5至7所示之時間、方法，分別對庚○○、丑○○、
    巳○○施以詐術，致渠等均陷於錯誤，依指示將附表一編號5
    至7所示之交易款項匯至其向少年簡○瑋（91年11月生，真實
    姓名年籍詳卷，另由警方移送臺灣基隆地方法院少年法庭）
    借用之郵局帳號00000000000000號帳戶及向少年陳○杰（92
    年1月生，真實姓名年籍詳卷，另由警方移送臺灣基隆地方
    法院少年法庭）借用之郵局帳號00000000000000號帳戶，嗣
    庚○○、丑○○、巳○○均未收到購買之商品，始悉受騙。
  ㈣於附表一編號8至9所示之時間、方法，分別對卯○○、癸○○施
    以詐術，致渠等均陷於錯誤，依指示將附表一編號8至9所示
    之交易款項匯至其向林少燁（業經臺灣基隆地方檢察署檢察
    官為不起訴處分）借用其友人王煥智（業經臺灣基隆地方檢
    察署檢察官為不起訴處分）之基隆第一信用合作社帳號000-
    0000000000000號帳戶，嗣卯○○、癸○○均未收到購買之商品
    ，始悉受騙。
  ㈤於附表一編號10至13所示之時間、方法，分別對辛○○、子○○
    、寅○○、乙○○施以詐術，致渠等均陷於錯誤，依指示將附表
    一編號10至13所示之交易款項匯至其向少年陳○杰借用之郵局
    帳號00000000000000號帳戶，嗣辛○○、子○○、寅○○、乙○○均
    未收到購買之商品，始悉受騙。
  ㈥於附表一編號14至15所示之時間、方法，分別對己○○、丁○○
    施以詐術，致渠等均陷於錯誤，依指示將附表一編號14至15
    所示之交易款項匯至其向郭逸峰（業經臺灣新北地方檢察署
    檢察官為不起訴處分）借用之玉山銀行帳號000-0000000000
    000號帳戶，嗣己○○、丁○○均未收到購買之商品，始悉受騙
    。
　　附表一編號1至3、5至12、14至15所示匯入帳戶之款項，則
    分別由不知情而提供帳戶之盧○培、林少燁、陳○騫、簡○瑋
    、陳○杰、郭逸峰等人將匯入帳戶之款項提領交付予戊○○，
    或由戊○○自行提領匯入帳戶之款項。
二、案經己○○、丁○○訴由新北市政府警察局三峽分局報告臺灣新
    北地方檢察署陳請臺灣高等檢察署檢察長令轉臺灣基隆地方
    檢察署，暨丙○○、甲○○、壬○○、庚○○、丑○○、巳○○、卯○○、
    癸○○、辛○○、子○○、寅○○、乙○○訴由基隆市警察局第四分局
    、第一分局、第二分局報告臺灣基隆地方檢察署檢察官偵查
    起訴。
　　理  由
壹、程序方面
一、本院審理範圍：
　　本件在刑事訴訟法第348條於110年6月18日修正施行前即已
    繫屬原審，則依刑事訴訟法施行法第7條之13前段（該條文
    所稱各級法院，文義上含第一審法院），應適用修正前刑事
    訴訟法第348條規定（最高法院110年度台上字第4538號、11
    0年度台上字第4943號判決意旨參照），且依被告戊○○上訴
    書狀所載，既未特別聲明僅對於原判決之一部提起上訴，則
    依修正前同條第1項後段規定，視為被告就原判決全部上訴
    ，合先敘明。
二、證據能力部分：
　　按被告以外之人於審判外之言詞或書面陳述，除法律有規定
    者外，不得作為證據，刑事訴訟法第159條第1項固有明定。
    惟按被告以外之人於審判外之陳述，雖不符同法第159條之1
    至第159條之4之規定，而經當事人於審判程序同意作為證據
    ，法院審酌該言詞陳述或書面陳述作成時之情況，認為適當
    者，亦得為證據，同法第159條之5第1項定有明文。查檢察
    官及被告對於本判決認定犯罪事實所引用被告以外之人於審
    判外之陳述，均同意有證據能力，本院審酌此等陳述作成時
    之情況，尚無違法、不當及證明力明顯過低之情形，爰認有
    證據能力；又本判決認定犯罪事實所引用之非供述證據，並
    無證據證明係公務員違背法定程序所取得，且檢察官及被告
    均未主張排除其證據能力，依同法第158條之4反面解釋，亦
    認有證據能力。
貳、認定事實所憑證據及理由
一、上揭犯罪事實，業據被告於偵查、原審審判中及本院準備程
    序時（其於本院審理時經合法傳喚無正當理由未到庭）均坦
    承不諱，並有下列證據可資佐證，足認被告前開任意性自白
    確與事實相符，堪以採信：
　㈠偵查中同案被告林少燁、王煥智、郭逸峰於警詢及偵查中之
    供述。
　㈡同案共犯少年盧○培、陳○騫、簡○瑋、陳○杰於警詢中之供述
    ，暨簡○瑋及陳○杰於偵訊時之證述（見109年度少連偵字第9
    0號卷第189至192頁）。
　㈢盧○九、林倢伃、王煥智、郭逸峰及少年陳○騫、簡○瑋、陳○
    杰上開帳戶之交易明細。
　㈣證人即告訴人丙○○於警詢中之證述、告訴人丙○○與賣家之對
    話紀錄、網路轉帳交易截圖照片（109年度少連偵字第98號卷
    ）。
　㈤證人即告訴人甲○○於警詢中之證述、告訴人甲○○與賣家之對
    話紀錄、網路轉帳交易截圖照片（110年度少連偵字第12號卷
    ）。
　㈥證人即告訴人壬○○於警詢中之證述、告訴人壬○○與賣家之對
    話紀錄、網路轉帳交易截圖照片（110年度少連偵字第12號卷
    ）。
　㈦證人即被害人辰○○於警詢中之證述、被害人辰○○與賣家之對
    話紀錄、自動櫃員機交易明細（110年度少連偵字第12號卷
    ）。
　㈧證人即告訴人庚○○於警詢中之證述、告訴人庚○○與賣家之對
    話紀錄、自動櫃員機交易明細（109年度少連偵字第90號、1
    10年度少連偵字第12號卷）。
　㈨證人即告訴人丑○○於警詢中之證述、告訴人丑○○與賣家之對
    話紀錄、網路轉帳交易截圖照片（109年度少連偵字第90號、1
    10年度少連偵字第12號卷）。
　㈩證人即告訴人巳○○於警詢中之證述、網路轉帳交易截圖照片（1
    09年度少連偵字第90號、110年度少連偵字第12號卷）。
　證人即告訴人卯○○於警詢中之證述、告訴人卯○○與賣家之對
    話紀錄、自動櫃員機交易明細翻拍照片（109年度偵字第661
    2號、110年度少連偵字第12號卷）。
　證人即告訴人癸○○於警詢中之證述、網路轉帳交易截圖照片（1
    09年度偵字第6612號、110年度少連偵字第12號卷）。
　證人即告訴人辛○○於警詢中之證述、告訴人辛○○與賣家之對
    話紀錄、網路轉帳交易截圖照片（110年度少連偵字第12號卷
    ）。
　證人即告訴人子○○於警詢中之證述、告訴人子○○與賣家之對
    話紀錄、網路轉帳交易截圖照片（110年度少連偵字第12號卷
    ）。
　證人即告訴人寅○○於警詢中之證述、告訴人寅○○與賣家之對
    話紀錄、網路轉帳交易截圖照片（110年度少連偵字第12號卷
    ）。
　證人即告訴人乙○○於警詢中之證述、告訴人乙○○與賣家之對
    話紀錄、網路轉帳交易截圖照片（110年度少連偵字第12號卷
    ）。
　證人即告訴人己○○於警詢中之證述、告訴人己○○與賣家之對
    話紀錄、自動櫃員機交易明細翻拍照片（臺灣新北地方檢察
    署109年度偵字第37625號、110年度少連偵字第12號卷）。
　證人即告訴人丁○○於警詢中之證述、告訴人丁○○與賣家之對
    話紀錄、網路轉帳交易截圖照片（臺灣新北地方檢察署109年
    度偵字第37625號、110年度少連偵字第12號卷）。
　陳Ｏ杰提款之郵局監視錄影畫面翻拍照片（見110年度少連偵
    字第12號卷第285至291頁）。
　被告與郭逸峰之通訊軟體對話紀錄擷圖及交易明細（見110年
    度少連偵字第12號卷第371至382頁）。
　華南商業銀行110年7月9日函暨其附件、有限責任基隆第一信
    用合作社110年7月13日函暨其附件、凱基商業銀行股份有限
    公司110年7月15日函暨其附件（見原審卷第87至97頁）及原
    審公務電話紀錄表（見原審卷第101、103、133頁）。
二、綜上所述，本案事證明確，被告犯行洵堪認定，應予依法論
    科。　　
參、論罪
一、核被告如附表一編號1至3、5至12、15所為，均係犯刑法第3
    39條之4第1項第3款之以網際網路對公眾散布詐欺取財罪。
    關於附表一編號13、14部分，告訴人乙○○、己○○分別於臉書
    社團刊登徵求機車零件訊息，嗣被告以通訊軟體私訊方式分
    別向乙○○、己○○佯稱可販售機車零件而向該2告訴人行騙等
    節，業據該2告訴人於警詢中陳述在卷（見110年度少連偵字
    第12號卷第343、397頁），並有通訊軟體對話擷圖（見110
    年度少連偵字第12號卷第353至358、407至420頁）可佐。故
    就附表一編號13、14部分，被告係以通訊軟體與告訴人乙○○
    、己○○私訊聯繫交易訊息，被告並未以網際網路對公眾散布
    訊息。再者，關於附表一編號4、13部分，均因相關帳戶嗣
    後遭列為警示帳戶，各該被害人及告訴人受騙而匯入帳戶內
    之款項均未經提領，附表一編號13部分並經郵局以警示銷戶
    方式將匯入之新臺幣（下同）1,500元款項列入專戶保管，
    此有華南商業銀行110年7月9日函暨所附交易明細（見原審
    卷第87至89頁）、陳○杰之郵局帳戶明細資料（見110年度少
    連偵字第12號卷第283頁）及原審公務電話紀錄表可佐（見
    原審卷第101、133頁），則附表一編號4、13部分，被告因
    未實際取得各該款項，皆屬未遂（相關帳戶資料仍在陳○騫
    、陳○杰持有中，尚難認款項匯入帳戶即屬既遂）。從而，
    被告如附表一編號14所為，係犯刑法第339條第1項之詐欺取
    財罪；如附表一編號4所為，係犯刑法第339條之4第2項、第
    1項第3款之以網際網路對公眾散布詐欺取財未遂罪；如附表
    一編號13所為，係犯刑法第339條第3項、第1項之詐欺取財
    未遂罪。關於附表一編號4、13部分，因屬未遂犯，各依刑
    法第25條第2項規定減輕其刑。　　
二、公訴意旨認被告如附表一編號13、14所為，均係犯刑法第33
    9條之4第1項第3款之以網際網路對公眾散布詐欺取財罪，容
    有誤會，然社會基本事實既屬同一，且本院已踐行告知義務
    ，爰依刑事訴訟法第300條規定，變更檢察官起訴所引用之
    法條。
三、被告所犯上開各罪，犯意各別，行為互殊，應分論併罰。本
    件提供帳戶之盧○培、林少燁、陳○騫、簡○瑋、陳○杰、郭逸
    峰等人，事先均不知悉被告借用帳戶之目的係為作為向他人
    詐騙使用乙節，已據被告於原審審判中陳述在卷（見原審卷
    第125頁），且卷內亦無其他事證足認渠等與被告有何犯意
    聯絡，即無論以共同正犯之必要。又被告就附表一編號2至3
    、5至7、10至12、15等犯行，係分別利用不知情之陳○騫、
    簡○瑋、陳○杰、郭逸峰等人將被害人匯入帳戶之款項提領交
    付予被告（見110年度少連偵字第12號卷第28至29、114至11
    5、273至275、365頁），此部分應論以間接正犯，惟因被告
    於行為時尚未滿20歲，不得依兒童及少年福利與權益保障法
    規定加重其刑，附此敘明。
四、按刑法第59條規定：「犯罪之情狀顯可憫恕，認科以最低度
    刑仍嫌過重者，得酌量減輕其刑」，該條所謂「犯罪之情狀
    可憫恕」，本係指審酌刑法第57條各款所列事項以及其他一
    切與犯罪有關之情狀之結果，認其犯罪足堪憫恕者而言，且
    為法院得自由裁量之事項（最高法院102年度台上字第870號
    、81年度台上字第865號判決意旨參照）。復按若有情輕法
    重之情形者，裁判時本有刑法第59條酌量減輕其刑規定之適
    用（司法院釋字第263號解釋意旨參照），從而其「情輕法
    重」者，縱非客觀上足以引起一般同情，惟經參酌該號解釋
    並考量其犯罪情狀及結果，適用刑法第59條之規定酌減其刑
    ，應無悖於社會防衛之刑法機能（最高法院81年度台上字第
    865號判決意旨參照）。又刑法第339條之4第1項第3款以網
    際網路對公眾散布詐欺取財罪之法定刑為「1年以上7年以下
    有期徒刑，得併科100萬元以下罰金」，即最低刑度為1年以
    上有期徒刑，惟同為以網際網路對公眾散布而犯詐欺取財犯
    行之人，其犯罪情節、手段未必盡同，行為所造成危害社會
    之程度亦屬有異，且法律所設之法定最低本刑均為1年以上
    有期徒刑，不可謂不重，苟未依個案情形予以妥適量刑，實
    有悖於罪刑相當原則。經查，被告就附表一編號2、6、8至1
    2、15部分，於行為時之年齡僅介於18至19歲之間，其各次
    犯罪所得僅介於2,000元至8,000元不等，犯罪所生之危害非
    鉅，且其於偵查、原審審判中及本院準備程序時均自白犯行
    ，復與其中附表一編號11、12之被害人達成和解並給付完畢
    ，犯後態度尚佳。是本院綜觀被告此部分犯罪情狀，認縱科
    處法定最低度刑，仍屬過重，堪認有情輕法重之情，爰就被
    告如附表一編號2、6、8至12、15所為，各依刑法第59條規
    定酌量減輕其刑。
肆、不另為無罪諭知部分
　　公訴意旨另以：被告於附表一編號9所示之時間、方法，對
    告訴人癸○○施以詐術，致渠陷於錯誤，依指示於109年4月11
    日12時40分許，將1,000元匯至被告向林少燁借用其友人王
    煥智之基隆第一信用合作社帳號000-0000000000000號帳戶
    ，嗣癸○○未收到購買之商品，始悉受騙，因認被告此部分亦
    涉犯刑法第339條之4第1項第3款之以網際網路對公眾散布詐
    欺取財罪嫌等語。然對照卷附相關轉帳交易明細資料，此筆
    轉帳1,000元之交易並未顯示「交易成玏」（見109年度偵字
    第6612號卷第71、73頁），且經原審調取王煥智上開帳戶之
    交易明細，亦無此筆轉帳1,000元之入帳紀錄（見原審卷第9
    3頁），是尚難證明被告此部分犯行，本應就此部分為被告
    無罪之諭知，惟被告此部分如成立犯罪，與前揭本院就附表
    一編號9論罪部分為同一犯罪事實之一罪關係，爰不另為無
    罪之諭知。
伍、駁回上訴之理由　　
一、原審以被告如附表一編號2至8、10、13至15部分之犯行事證
    明確，認其如附表一編號2至3、5至8、10、15所為，均係犯
    刑法第339條之4第1項第3款之以網際網路對公眾散布詐欺取
    財罪；如附表一編號4所為，係犯刑法第339條之4第2項、第
    1項第3款之以網際網路對公眾散布詐欺取財未遂罪；如附表
    一編號13所為，係犯刑法第339條第3項、第1項之詐欺取財
    未遂罪；如附表一編號14所為，係犯刑法第339條第1項之詐
    欺取財罪，經就附表一編號4、13依刑法第25條第2項規定減
    輕其刑，及就附表一編號2、6、8、10、15部分依刑法第59
    條規定酌量減輕其刑，並審酌被告不思以正當途徑賺取所需
    ，竟以前揭方式詐取財物，造成各告訴人及被害人受有財產
    上損害，且破壞社會交易秩序之信賴，被告犯後已於偵查及
    審判中坦承犯行，尚有悔意，且被告於原審審判中已與告訴
    人己○○成立和解並賠償3萬元等犯後態度，被告為本案各次
    犯行時之年齡僅介於18至19歲之間，被告之思慮尚淺，兼衡
    本案所生危害程度、被告之犯罪動機、目的、手段，暨被告
    之智識程度、生活及經濟狀況等一切情狀，分別量處如附表
    二編號2至8、10、13至15「原判決主文」欄所示之刑及沒收
    （已和解賠償而實際合法發還犯罪所得予被害人及被告未實
    際取得詐欺款項部分，不宣告沒收犯罪所得）；復具體審酌
    整體犯罪過程之各罪，自各行為彼此間之關聯性以觀，其所
    犯各罪之犯罪時間接近、行為侵害之法益相同、各罪對法益
    侵害之加重效應，及罪數所反應行為人人格及犯罪傾向等情
    狀為整體評價，併諭知罰金刑部分應執行罰金1萬1千元，如
    易服勞役，以1千元折算1日，核其認事、用法均無不當，量
    刑及沒收亦屬妥適，應予維持。
二、被告上訴意旨略以：原審開庭當時只有一位被害人（按即告
    訴人己○○）到庭，其餘被害人皆未到庭，而未能還錢達成和
    解，被告希望能夠再與其他被害人達成和解，並償還詐欺之
    錢財，亦盼望各被害人能夠原諒被告無知犯下之過錯，被告
    深感慚愧，對被害人造成之傷害真心感到愧疚，以後絕不再
    犯，請求給予自新機會，被告會努力改過等語。
三、按刑事審判旨在實現刑罰權之分配的正義，故法院對有罪被
    告之科刑，應符合罪刑相當之原則，使輕重得宜，罰當其罪
    ，以契合社會之法律感情，此所以刑法第57條明定科刑時應
    審酌一切情狀，尤應注意該條所列10款事項以為科刑輕重之
    標準，俾使法院就個案之量刑，能斟酌至當；而量刑輕重係
    屬事實審法院得依職權自由裁量之事項，苟已斟酌刑法第57
    條各款所列情狀而未逾越法定刑度，不得遽指為違法（最高
    法院72年度台上字第6696號判決意旨參照）。查原判決已多
    方考量被告之犯罪情節、犯後態度及其個人狀況，依刑法第
    57條各款事項，分別量處如附表二編號2至8、10、13至15「
    原判決主文」欄所示之刑及沒收，復審酌整體犯罪過程之各
    罪間關係、行為人人格及犯罪傾向等情狀，就罰金刑部分定
    其應執行之刑如前，經核原審此部分所處之刑及沒收暨所定
    應執行刑並無濫用裁量權、違反罪刑相當原則等違法或不當
    情形。至被告就此部分固請求予其與其餘被害人和解之機會
    ，並執此提起上訴，惟經本院通知，其餘被害人仍未到庭商
    談和解，迄至言詞辯論終結時，被告既仍未能與其餘被害人
    達成和解或賠償其損害，則本院維持原審此部分所處之刑及
    沒收暨所定應執行刑，自無何過苛之情事。是被告此部分上
    訴意旨為無理由，應予駁回。　
陸、撤銷原判決（關於附表二編號1、9、11、12之罪刑【含沒收
    】暨就有期徒刑定應執行刑部分）之理由
    原審認被告就附表一編號1、9、11、12之犯行事證明確，而
    為有罪科刑判決如附表二編號1、9、11、12所示，固非無見
    。惟原審既未及審酌被告於本院準備程序時與附表一編號1
    、11、12之被害人達成和解並給付完畢之情，則其關於此部
    分所為量刑及沒收之基礎即有未合；又原審就附表一編號9
    另涉告訴人癸○○匯款1,000元部分，原應不另為無罪之諭知
    ，然原審逕就此部分予以刪除更正，亦有未洽。被告上訴意
    旨就上開於本院準備程序時達成和解部分，為有理由；至其
    上訴意旨雖未敘及上開應不另為無罪諭知部分，惟此部分既
    有未洽之處，亦無可維持。從而，應由本院撤銷原判決關於
    附表二編號1、9、11、12之罪刑（含沒收）暨就有期徒刑定
    應執行刑部分，另為適法之判決。
柒、量刑及沒收　　
一、量刑部分：
　㈠關於上開撤銷原判決部分，爰審酌被告不思以正當途徑賺取
    所需，竟以前揭方式詐取財物，造成各告訴人受有財產上損
    害，且破壞社會交易秩序之信賴，實有不該；惟念及被告為
    各次犯行時之年齡甚輕，思慮尚淺，且犯後於偵查、原審審
    判中及本院準備程序時坦承犯行，尚有悔意，又於本院準備
    程序時與附表一編號1、11、12之被害人，分別以渠等之受
    害金額25,000元、4,000元、2,000元達成和解並均給付完畢
    （見本院卷第123、125頁），兼衡被告之素行、犯罪動機、
    目的、手段、所生危害程度、犯罪後之態度，暨被告之智識
    程度、生活及經濟狀況等一切情狀，就被告附表一編號1、9
    、11、12所犯各罪，依序量處如主文第2項所示之刑。復考
    量法律之外部性及內部性界限、刑罰經濟及恤刑之目的、行
    為人之人格、行為人復歸社會之可能性、各罪間之關係（侵
    害法益、罪質異同、時空密接及獨立程度）等情狀（刑事案
    件量刑及定執行刑參考要點第22至24點參照），併就撤銷改
    判部分與上訴駁回部分所處不得易服社會勞動及得易服社會
    勞動之有期徒刑，分別定其應執行之刑如主文第4項所示。
　㈡經查，被告於其詐欺另案（臺灣基隆地方法院109年度訴字第
    683號）被判處應執行有期徒刑2年，緩刑3年，甫於110年5
    月24日確定，有本院被告前案紀錄表在卷可憑，其另案之緩
    刑期間顯然尚未屆滿，該刑之宣告仍屬有效，則本案自不符
    刑法第74條第1項所定緩刑之要件，而無從宣告緩刑，附此
    敘明。
二、沒收部分：
　　如附表一編號9所示之匯款金額，為被告此部分之犯罪所得
    ，應依刑法第38條之1第1項前段、第3項規定，於該次犯行
    項下宣告沒收，於全部或一部不能沒收或不宜執行沒收時，
    追徵其價額。至附表一編號1、11、12犯行部分，被告既與
    各該告訴人以渠等之受害金額達成和解並給付完畢如前，此
    部分之犯罪所得已實際合法發還被害人，則依刑法第38條之
    1第5項規定，爰不予宣告沒收或追徵犯罪所得。
捌、被告經合法傳喚，於審判期日無正當理由不到庭，有本院送
    達證書、刑事報到單在卷可憑，爰不待其陳述逕行判決。
據上論斷，應依刑事訴訟法第371條、第368條、第369條第1項前
段、第364條、第299條第1項前段，判決如主文。
本案經檢察官陳虹如提起公訴，被告上訴後，檢察官賴正聲到庭
執行職務。
中　　華　　民　　國　　110 　年　　12　　月　  28  　日
                  刑事第四庭    審判長法  官  陳筱珮
                                      法  官  柯姿佐
                                      法  官  吳元曜
以上正本證明與原本無異。
詐欺取財部分被告不得上訴。
其餘部分如不服本判決，應於收受送達後20日內向本院提出上訴
書狀，其未敘述上訴之理由者並得於提起上訴後20日內向本院補
提理由書（均須按他造當事人之人數附繕本）「切勿逕送上級法
院」。
                                      書記官  黃亮潔
中　　華　　民　　國　　110 　年　　12　　月　　29　　日

附錄本案論罪科刑法條：　
刑法第339條
意圖為自己或第三人不法之所有，以詐術使人將本人或第三人之
物交付者，處5年以下有期徒刑、拘役或科或併科50萬元以下罰
金。
以前項方法得財產上不法之利益或使第三人得之者，亦同。
前二項之未遂犯罰之。
刑法第339條之4
犯第339條詐欺罪而有下列情形之一者，處1年以上7年以下有期
徒刑，得併科1百萬元以下罰金：
一、冒用政府機關或公務員名義犯之。
二、三人以上共同犯之。
三、以廣播電視、電子通訊、網際網路或其他媒體等傳播工具，
    對公眾散布而犯之。
前項之未遂犯罰之。

附表一（金額單位：新臺幣）
編號 被害人 詐騙時間 詐騙方法 匯款時間、地點及金額   匯款帳戶  1 丙○○(提告) 民國108年10月間某日 以臉書暱稱「戊○○」在臉書「三代戰 全原廠」社團，刊登販售二手機車之訊息，致告訴人丙○○陷於錯誤，依指示以網路匯款之方式，前後3次分別匯款10,000元、10,000元、5,000元，共25,000元至右列帳戶內。 108年10月27日 21時許 10,000元  盧○九之凱基商業銀行帳號000-00000000000000號帳戶     108年10月27日 21時許 10,000元  盧○九之凱基商業銀行帳號000-00000000000000號帳戶     109年2月4日 17時4分許 5,000元  林倢伃之中國信託銀行帳號000-000000000000號帳戶 2 甲○○(提告) 109年3月13日19時許 以臉書暱稱「林梓婷」在臉書「勁戰騎士買賣中心」社團內，刊登販售機車二手零件之訊息，致告訴人甲○○陷於錯誤，依指示以網路匯款之方式，將6,000元匯款至右列帳戶內。 109年3月13日 22時24分許 臺南市○○區○○路000號統一便利超商ATM   少年陳○騫之華南銀行帳號000-000000000000號帳戶     6,000元   3 壬○○(提告) 109年3月13日19時許 以臉書暱稱「林梓婷」在臉書「勁戰騎士買賣中心」社團內，刊登販售機車二手零件之訊息，致告訴人壬○○陷於錯誤，依指示以網路匯款之方式，將18,000元匯款至右列帳戶內。 109年3月13日 22時38分許  少年陳○騫之華南銀行帳號000-000000000000號帳戶     18,000元   4 辰○○ 109年3月14日10時許 以臉書暱稱「林梓婷」在臉書「勁戰騎士買賣中心」社團內，刊登販售機車二手零件之訊息，致被害人（起訴書誤載為告訴人）辰○○陷於錯誤，依指示以ATM匯款訂金2,000元至右列帳戶內。嗣因該帳戶遭列為警示帳戶，被告未及將辰○○匯入之款項領出而未遂（見原審卷第89、101頁）。 109年3月14日 11時36分許  少年陳○騫之華南銀行帳號000-000000000000號帳戶     2,000元   5 庚○○(提告) 109年3月22日15時50分許 以臉書暱稱「林梓婷」在臉書「全新&二手手機買賣交易中心」社團，刊登販售IPHONE 8之訊息，致告訴人庚○○陷於錯誤，依指示以ATM前後3次分別匯款5,000元、5,000元、3,000元，共13,000元至右列帳戶內。 109年3月22日17時37分許 高雄市○○區○○○路000號ATM   少年簡○瑋之郵局帳號00000000000000號帳戶     5,000元              109年4月13日16時45分許   少年陳○杰之郵局帳號00000000000000號帳戶     5,000元       109年4月13日16時56分許    少年陳○杰之郵局帳號00000000000000號帳戶     3,000元   6 丑○○(提告) 109年3月23日17時8分許 以臉書暱稱「林梓婷」在臉書刊登販售機車零件之訊息，致告訴人丑○○陷於錯誤，依指示以網路匯款之方式，匯款7,000元至右列帳戶內。 109年3月23日 17時17分許   少年簡○瑋之郵局帳號00000000000000號帳戶     7,000元   7 巳○○(提告) 109年3月24日1時10分許 以臉書暱稱「林梓婷」在臉書刊登販售機車零件之訊息，致告訴人巳○○陷於錯誤，依指示以網路匯款之方式，前後3次分別匯款3,000元、7,000元、1,000元共11,000元至右列帳戶內。 109年3月24日1時38分許 3,000元  少年簡○瑋之郵局帳號00000000000000號帳戶     109年3月24日2時23分許 7,000元       109年3月24日2時43分許 1,000元   8 卯○○(提告) 109年4月4日12時許 以臉書暱稱「林梓婷」在臉書「全新&二手手機買賣交易中心」社團，刊登販售IPHONE XS之訊息，致告訴人卯○○陷於錯誤，依指示以ATM匯款8,000元至右列帳戶內。 109年4月4日 16時9分許 臺北市○○區○○○路0段0○0號1樓統一便利超商ATM  王煥智之基隆第一信用合作社帳號000-0000000000000號帳戶     8,000元   9 癸○○(提告) 109年4月5日某時許 以臉書暱稱「林梓婷」在臉書網頁刊登販售IPHONE XS MAX之訊息，致告訴人癸○○陷於錯誤，依指示以網路匯款之方式，匯款8,000元至右列帳戶內。 109年4月6日 12時41分許 8,000元  王煥智之基隆第一信用合作社帳號000-0000000000000號帳戶        10 辛○○(提告) 109年4月17日11時許 以臉書暱稱「林梓婷」在臉書「二手iphone交易網」社團，販售IPHONE ixs 256之訊息，致告訴人辛○○陷於錯誤，依指示以網路匯款之方式，將訂金4,000元匯款至右列帳戶內。 109年4月17日 11時8分許  少年陳○杰之郵局帳號00000000000000號帳戶     4,000元   11 子○○(提告) 109年4月17日11時許 以臉書暱稱「林梓婷」在臉書「二手iphone交易網」社團，販售IPHONE XS MAX之訊息，致告訴人子○○陷於錯誤，依指示以網路匯款之方式，將訂金4,000元匯款至右列帳戶內。 109年4月17日 12時14分許  少年陳○杰之郵局帳號00000000000000號帳戶     4,000元   12 寅○○(提告) 109年4月17日11時許 以臉書暱稱「林梓婷」在臉書網頁刊登販售IPHONE 11 PRO MAX之訊息，致告訴人寅○○陷於錯誤，依指示以網路匯款之方式，將訂金2,000元匯款至右列帳戶內。 109年4月17日 14時28分許  少年陳○杰之郵局帳號00000000000000號帳戶     2,000元   13 乙○○(提告) 109年4月16日某時許 見乙○○於臉書「勁戰騎士買賣中心」社團內發文徵求購買機車零件，即以「林梓婷」為暱稱，以通訊軟體與乙○○私訊，並向乙○○佯稱有機車零件可出售，致乙○○陷於錯誤，依指示匯款1,500元至右列帳戶。嗣因右列帳戶遭列為警示帳戶，並經中華郵政郵局以警示銷戶方式，將上開1,500元之匯款列入專戶保管，被告因而未取得該款項而未遂。 109年4月17日 16時8分許  少年陳○杰之郵局帳號00000000000000號帳戶     1,500元   14 己○○(提告) 109年4月28日16時2分許 見己○○於臉書社團發文徵求購買機車零件，即以「吳晴瑄」為暱稱，以通訊軟體與己○○私訊，並向己○○佯稱有機車零件可出售，致己○○陷於錯誤，依指示前後匯款1,000元、29,000元至右列帳戶。 109年5月1日 17時7分許 新北市○○區○○路000號華南銀行ATM 1,000元   郭逸峰之玉山銀行帳號000-0000000000000號帳戶     109年5月4日 11時36分許 新北市○○區○○路000號華南銀行ATM 29,000元   15 丁○○(提告) 109年5月3日3時44分許 以臉書暱稱「吳晴瑄」在臉書「勁戰俱樂部買賣」社團內，刊登販售機車零件之訊息，致告訴人丁○○陷於錯誤，依指示以網路匯款之方式，前後2次分別匯款1,000元、2,000元共3,000元至右列帳戶內。 109年5月3日 3時55分許 1,000元  郭逸峰之玉山銀行帳號000-0000000000000號帳戶     109年5月3日 19時54分許 2,000元   
附表二
編號      犯罪事實 原判決主文   1 附表一編號1 戊○○以網際網路對公眾散布而犯詐欺取財罪，處有期徒刑壹年壹月。未扣案之犯罪所得新臺幣貳萬伍仟元沒收，於全部或一部不能沒收或不宜執行沒收時，追徵其價額。   2 附表一編號2 戊○○以網際網路對公眾散布而犯詐欺取財罪，處有期徒刑柒月。未扣案之犯罪所得新臺幣陸仟元沒收，於全部或一部不能沒收或不宜執行沒收時，追徵其價額。   3 附表一編號3 戊○○以網際網路對公眾散布而犯詐欺取財罪，處有期徒刑壹年壹月。未扣案之犯罪所得新臺幣壹萬捌仟元沒收，於全部或一部不能沒收或不宜執行沒收時，追徵其價額。   4 附表一編號4 戊○○以網際網路對公眾散布而犯詐欺取財未遂罪，處有期徒刑陸月。   5 附表一編號5 戊○○以網際網路對公眾散布而犯詐欺取財罪，處有期徒刑壹年。未扣案之犯罪所得新臺幣壹萬參仟元沒收，於全部或一部不能沒收或不宜執行沒收時，追徵其價額。   6 附表一編號6 戊○○以網際網路對公眾散布而犯詐欺取財罪，處有期徒刑柒月。未扣案之犯罪所得新臺幣柒仟元沒收，於全部或一部不能沒收或不宜執行沒收時，追徵其價額。   7 附表一編號7 戊○○以網際網路對公眾散布而犯詐欺取財罪，處有期徒刑壹年。未扣案之犯罪所得新臺幣壹萬壹仟元沒收，於全部或一部不能沒收或不宜執行沒收時，追徵其價額。   8 附表一編號8 戊○○以網際網路對公眾散布而犯詐欺取財罪，處有期徒刑柒月。未扣案之犯罪所得新臺幣捌仟元沒收，於全部或一部不能沒收或不宜執行沒收時，追徵其價額。   9 附表一編號9 戊○○以網際網路對公眾散布而犯詐欺取財罪，處有期徒刑柒月。未扣案之犯罪所得新臺幣捌仟元沒收，於全部或一部不能沒收或不宜執行沒收時，追徵其價額。  10 附表一編號10 戊○○以網際網路對公眾散布而犯詐欺取財罪，處有期徒刑陸月。未扣案之犯罪所得新臺幣肆仟元沒收，於全部或一部不能沒收或不宜執行沒收時，追徵其價額。  11 附表一編號11 戊○○以網際網路對公眾散布而犯詐欺取財罪，處有期徒刑陸月。未扣案之犯罪所得新臺幣肆仟元沒收，於全部或一部不能沒收或不宜執行沒收時，追徵其價額。  12 附表一編號12 戊○○以網際網路對公眾散布而犯詐欺取財罪，處有期徒刑陸月。未扣案之犯罪所得新臺幣貳仟元沒收，於全部或一部不能沒收或不宜執行沒收時，追徵其價額。  13 附表一編號13 戊○○犯詐欺取財未遂罪，處罰金新臺幣陸仟元，如易服勞役，以新臺幣壹仟元折算壹日。  14 附表一編號14 戊○○犯詐欺取財罪，處罰金新臺幣捌仟元，如易服勞役，以新臺幣壹仟元折算壹日。  15 附表一編號15 戊○○以網際網路對公眾散布而犯詐欺取財罪，處有期徒刑陸月。未扣案之犯罪所得新臺幣參仟元沒收，於全部或一部不能沒收或不宜執行沒收時，追徵其價額。